# 资金集中管理的列报

提问人：yuanmohai 时间：2022-01-13 14:56:20
根据会计准则解释 15 号：成员单位归集至集团母公司账户的资金，成员单位应当在资产负债表“其他应收款”项目中列示；成员单位从集团母公司账户拆借的资金，成员单位应当在资产负债表“其他应付款”项目中列示；
其他应收款、其他应付款是否可以对抵后列示。

回答人：chenyiwei
不可以。
其他应收款、其他应付款的对抵列报，需满足《企业会计准则第 37 号——金融工具列报（ 2017 年修订）》第五章规定的条件，即：金融资产和金融负债应当在资产负债表内分别列示，不得相互抵销。但同时满足下列条件的，应当以相互抵销后的净额在资产负债表内列示：
（一）企业具有抵销已确认金额的法定权利，且该种法定权利是当前可执行的；
（二）企业计划以净额结算，或同时变现该金融资产和清偿该金融负债。
资金集中管理归集形成的其他应收款和其他应付款，基本不会同时满足这两项条件。